【裁判字號】    98,簡上,625
【裁判日期】    980826
【裁判案由】    詐欺
【裁判全文】
臺灣桃園地方法院刑事判決             98年度簡上字第625號
上  訴  人
即  被  告  甲○○
上列上訴人即被告因詐欺案件，不服本院刑事庭98年度審簡字第
216 號，民國98年5 月27日第一審刑事簡易判決（起訴案號：98
年度偵字第4098號），提起上訴，本院合議庭為第二審判決如下
：
    主      文
上訴駁回。
甲○○緩刑貳年。
    事實及理由
一、本案經本院合議庭審理結果，認原審簡易判決以上訴人即被
    告甲○○犯刑法30條第1 項前段、第339 條第1 項之幫助詐
    欺取財罪，判處有期徒刑4 月，並諭知易科罰金折算之標準
    為以新臺幣（以下同）1,000 元折算1 日，認事用法及量刑
    均無不當，應予維持，並引用原審簡易判決書記載之事實、
    證據及理由（如附件）。
二、上訴人即被告上訴意旨略以：被告目前仍靠己力就讀夜校，
    所以學費及生活費皆自行負擔，被告之經濟來源有限，惟被
    告對於自己之愚昧行為導致告訴人遭詐騙受害深感後悔，已
    積極籌措款項與告訴人達成和解，請求法院能斟酌被告並無
    前科，且已坦承犯行不諱，亦未因本件犯行獲得任何利益，
    得以從輕量刑，並給予緩刑等語。
三、按量刑之輕重，屬事實審法院得依職權自由裁量之事項，苟
    已斟酌刑法第57條各款所列情狀而未逾越法定刑度，不得遽
    指為違法，且在同一犯罪事實與情節，如別無其他加重或減
    輕之原因，下級審量定之刑，亦無過重或失輕之不當情形，
    則上級審法院對下級審法院之職權行使，原則上應予尊重。
    是以，法律固賦予法官自由裁量權，但此項裁量權之行使，
    並非得以任意或自由為之，仍應受一般法律原則之拘束，必
    須符合法律授權之目的，並受法律秩序之理念、法律感情及
    慣例所規範，法官量刑權雖係受法律拘受之裁量原則，但其
    內涵仍將因各法官之理念、價值觀、法學教育背景之不同而
    異，是以自由裁量之界限仍難有客觀之解答，端賴法官於個
    案審判時，依個案事由加以審酌，若無裁量濫用情事，難謂
    有不當之處。本件原審認被告犯刑法30條第1 項前段、第33
    9 條第1 項之幫助詐欺取財罪，並斟酌被告提供帳戶予詐欺
    集團成員使用，所為已影響社會正常交易安全，增加被害人
    尋求救濟之困難，並使犯罪之追查趨於複雜，惟犯後坦承犯
    行，態度尚稱良好等一切情狀，判處有期徒刑4 月，並諭知
    如易科罰金，以1,000 元折算1 日，其認事用法並無違誤，
    所為量刑亦無失當之處，被告以原審量刑過重，請求從輕量
    刑為由，指摘原審判決不當提起本件上訴，洵無理由，應予
    駁回。
四、末查，被告前未曾因故意犯罪而受有期徒刑以上刑之宣告，
    有臺灣高等法院被告前案紀錄表1 份附卷可稽，姑念其因一
    時失慮致罹刑典，行為後已坦承犯行，且業已賠償被害人乙
    ○○之損失，此有桃園縣龜山鄉調解委員會調解書影本、本
    院辦理刑事案件電話記錄查詢表各1 份在卷為憑（見本院簡
    上卷第13、17頁），足認其確有悔悟之心，經此刑之宣告後
    ，應能知所警惕，而無再犯之虞，本院認其所受刑之宣告，
    以暫不執行為適當，併予宣告緩刑2 年，以啟自新。
據上論斷，應依刑事訴訟法第455 條之1 第1 項、第3 項、第36
8 條、第373 條，刑法第74條第1 項第1 款，判決如主文。
本案經檢察官周芝君到庭執行職務。
中    華    民    國    98    年    8     月    26    日
                  刑事第十二庭  審判長法  官  魏于傑
                                      法  官  李文娟
                                      法  官  許雅婷
以上正本證明與原本無異。
不得上訴。
                                      書記官  吳玉蘭
中    華    民    國    98    年    9     月    2     日
附錄本案論罪科刑法條全文：
中華民國刑法第339條
意圖為自己或第三人不法之所有，以詐術使人將本人或第三人之
物交付者，處5 年以下有期徒刑、拘役或科或併科1 千元以下罰
金。
以前項方法得財產上不法之利益或使第三人得之者，亦同。
前二項之未遂犯罰之。


司法院資訊處製作；財團法人民間司法改革基金會備份。
